# 国企改制土地入账问题

提问人：dxxd_ren 时间：2014-04-24 14:05:39
一国有企业初始取得的土地价值 400 万，假设摊销了 100 万，国有企业改制时土地评估值 1000 万，请问改制后重新入账的土地价值应该是 1000 万还是 900 万（ 1000 万减去已经摊销的 100 万）

回答人：chenyiwei
一般理解此处的评估值是评估净值，即该土地使用权在当前的整体公允价值为 1000 万，因此重新入帐时应按 1000 万入帐。